【裁判字號】    95,易,290
【裁判日期】    950427
【裁判案由】    竊盜
【裁判全文】
臺灣士林地方法院刑事判決              95年度易字第290 號
公  訴  人  臺灣士林地方法院檢察署檢察官
被      告  丙○○
上列被告因竊盜等案件，經檢察官提起公訴（95年度偵字第3006
號），本院於準備程序進行中，被告就被訴事實為有罪之陳述，
本院合議庭裁定由受命法官獨任進行簡式審判程序並判決如下：
    主  文
丙○○連續攜帶兇器竊盜，處有期徒刑壹年。
扣案之一字起子貳支、剪刀貳支、大鐵撬壹支、手電筒壹支及手
套壹雙，均沒收。
    事  實
一、丙○○基於毀損及意圖為自己不法之所有之概括犯意，攜帶
    其所有、客觀上具有殺傷力可供兇器使用之一字起子2 支、
    剪刀2 支、大鐵撬1 支、手電筒1 支及手套1 雙，連續：
  (一)於民國95年2 月13日凌晨2 時許，在臺北縣五股鄉○○路○
    段147 巷20號前，手戴手套，利用手電筒照明，再使用上揭
    兇器一字起子，撬開甫陞企業有限公司（下稱甫陞公司）所
    有車牌號碼7N-5465 號自用小貨車車門之門鎖（毀損部分未
    據告訴），以起子發動引擎方式竊取該車。
  (二)丙○○竊得上開車輛後，隨即駕駛該車，於同日凌晨2 時40
    分許，至臺北縣汐止市○○○路224 號后德郵局前，使用前
    述手套、手電筒、兇器大鐵撬及剪刀，先撬開甲○○所有車
    牌號碼CS-7465 號自用小客車之左前大燈，毀損大燈，致令
    不堪用後，自空隙處伸入車內，以剪刀剪斷行車電腦之電線
    ，竊得甲○○所有之行車電腦1 部。
  (三)復於同日凌晨2 時47分許，在上開后德郵局前，以相同方式
    ，竊得丁○○所有車牌號碼4031-KL 號自用小客車內之行車
    電腦1 部，得手後，為警當場查獲，並扣得丙○○所有之一
    字起子2 支（起訴書誤為1 支）、剪刀2 支（起訴書誤為1
    支）、大鐵撬1 支、手電筒1 支與手套1 雙，始循線知悉上
    情。
二、案經甲○○與丁○○訴由臺北縣政府警察局汐止分局報請臺
    灣士林地方法院檢察署檢察官偵查起訴。嗣本院於準備程序
    進行中，被告就被訴事實為有罪之陳述，經本院合議庭裁定
    由受命法官獨任進行簡式審判程序。
    理  由
一、上揭事實，業據被告丙○○於本院審理時坦承不諱，並據證
    人即告訴人甲○○、丁○○、被害人甫陞公司代理人乙○○
    分別證述在卷，復有贓物認領保管單3 紙及照片8 張附卷可
    稽，並有被告所有、供犯罪所用之一字起子2 支、剪刀2 支
    、大鐵撬1 支、手電筒1 支與手套1 雙扣案可資佐證，扣案
    之一字起子2 支、大鐵撬1 支及剪刀2 支，皆係屬金屬材質
    ，為尖銳之器物，在客觀上足對人之身體、生命構成威脅，
    具有殺傷力，顯為具有危險性之兇器，業據本院勘驗明確，
    製有勘驗筆錄在卷足憑，可徵被告之自白與事實相符，本件
    事證明確，被告犯行均堪認定，應依法論科。
二、按刑法第321 條第1 項第3 款之攜帶兇器竊盜罪，係以行為
    人攜帶兇器竊盜為其加重條件，此所謂兇器，其種類並無限
    制，凡客觀上足對人之生命、身體、安全構成威脅，具有危
    險性之兇器均屬之，且祇須行竊時攜帶此種具有危險性之兇
    器為已足，並不以攜帶之初有行兇之意圖為必要（最高法院
    75年度臺上字第1166號判決、79年臺上字第5253號判例參照
    ）。核被告所為，係犯刑法第321 條第1 項第3 款之攜帶兇
    器竊盜罪及同法第354 條之毀損罪。按想像競合犯、牽連犯
    或連續犯之裁判上一罪，倘遇有競合時，如行為人之數行為
    所犯數罪，具有連續關係，又有想像競合或牽連關係之重疊
    法律現象，則連續犯罪之一部，既與他罪競合或牽連，自應
    包括的先將全部之連續各行為論以一罪，再按想像競合或牽
    連犯之例，從一重處斷，不得以數罪併合處罰（最高法院93
    年度臺上字第1691號判決參照）。查被告先後3 次攜帶兇器
    竊盜犯行，及2 次毀損犯行，分別係時間緊接，各觸犯構成
    要件相同之罪名，顯係基於概括犯意反覆為之，為連續犯，
    應依刑法第56條之規定各論以一罪，並各加重其刑。被告所
    犯連續毀損罪之目的在於連續犯攜帶兇器竊盜罪，兩罪間有
    方法目的之牽連關係，為牽連犯，應依刑法第55條之規定，
    從一重之連續攜帶兇器竊盜罪處斷。爰審酌被告本案犯有3
    次竊盜及2 次毀損犯行、攜帶兇器及毀損汽車大燈以竊取車
    內之行車電腦，對民眾生命及財產安全所生之危害非輕、年
    輕力壯，不思循正途圖謀生計，竟欲不勞而獲竊取他人財物
    變賣、竊盜行車電腦價值非輕、犯後終知坦承犯行，態度良
    好，並其生活狀況、智識程度、犯罪之動機、目的等一切情
    狀，量處如主文所示之刑。
三、扣案之一字起子2 支、剪刀2 支、大鐵撬1 支、手電筒1 支
    與手套1 雙，均屬於被告所有、供犯本件毀損及加重竊盜罪
    所用之物，業據被告供明無訛，爰俱依刑法第38條第1 項第
    2 款規定宣告沒收。
四、至於事實(一)部分，檢察官認被告撬開甫陞公司所有車牌號碼
    7N-5465 號自用小貨車車門之門鎖及以起子發動引擎，另犯
    刑法第354 條之毀損罪，惟此部分未據被害人甫陞公司提出
    告訴，公訴意旨認此部分與前開有罪部分有裁判上一罪之關
    係，爰不另為不受理之諭知，附此敘明。
據上論斷，應依刑事訴訟法第273 條之1 第1 項、第299 條第1
項前段，刑法第56條、第321 條第1 項第3 款、第354 條、第55
條、第38條第1 項第2 款，罰金罰鍰提高標準條例第1 條前段，
判決如主文。
本案經檢察官黃德松到庭執行職務。
中    華    民    國    95    年    4     月    27    日
                  刑事第六庭法  官  黃潔茹
以上正本證明與原本無異。
如不服本判決，應於判決送達後10日內，向本院提出上訴狀。
                            書記官  柳瑞宗
中    華    民    國    95    年    5     月    5     日
附錄本案論罪科刑法條：
中華民國刑法第321 條
犯竊盜罪而有左列情形之一者，處六月以上、五年以下有期徒
刑：
一於夜間侵入住宅或有人居住之建築物、船艦或隱匿其內而犯之
者。
二  毀越門扇、牆垣或其他安全設備而犯之者。
三  攜帶兇器而犯之者。
四  結夥三人以上而犯之者。
五  乘火災、水災或其他災害之際而犯之者。
六  在車站或埠頭而犯之者。
前項之未遂犯罰之。
中華民國刑法第354條
毀棄、損壞前二條以外之他人之物或致令不堪用，足以生損害於
公眾或他人者，處二年以下有期徒刑、拘役或五百元以下罰金。


司法院資訊處製作；財團法人民間司法改革基金會備份。
